---
title: "Taller 1 punto 6 - Redes sociales"
author: "Ariadna Sofía Contreras Abril - Angie Villate"
date: "31/8/2022"
output: html_document
---

6. Escribir una rutina que reconstruya la matriz de aristas y una lista de vértices asilados (si los hay) a partir de la matriz de adyacencia. Probar esta rutina con una red no dirigida de 25 nodos simulada a partir de enlaces aleatorios independientes e idénticamente distribuidos con probabilidad de éxito 0.1. Graficar la red de prueba.

```{r, echo=FALSE, warning=FALSE, message=FALSE}
library(igraph)
library(dplyr)
library(stringi)
```

Se construye la matriz de adyacencia con enlaces iid y probabilidad 0.1

```{r}
n=25
a=(n*(n-1))/2

adymatrix<-matrix(rep(0,25*25), 25 , 25)

set.seed(123)
triady<-rbinom(a,1,0.1)
adymatrix[lower.tri(adymatrix, diag=FALSE)]<-triady

adymatrix<-adymatrix+t(adymatrix)

isSymmetric(adymatrix)

```

Luego la rutina para la construcción de la matriz de aristas 

```{r}
n <- dim(adymatrix)[1]
A <- NULL
for (i in 1:(n-1)) 
  for (j in (i+1):n) 
    if (adymatrix[i,j] == 1) 
      A <- rbind(A, c(i,j))
class(A)
```

Así mismo la rutina para encontrar aquellos vertices aislado es 

```{r}
va<-as.matrix(ifelse(colMeans(adymatrix)==0, yes = "Aislado", no="Enlazado"))

B <- NULL
for (i in 1:(n)) {
   if (colMeans(adymatrix)[i] == 0) 
       B <- rbind(B, i) }

```

La gráfica red de prueba se muestra a continuación

```{r}
grafop6 <- graph_from_adjacency_matrix(adjmatrix = adymatrix, mode = "undirected")
set.seed(42)
plot(grafop6, vertex.label.size = 1.2, vertex.size = 20, vertex.color = 2,layout = layout_with_fr)
title(main = "Grafo punto 6")

```
